臺灣臺北地方法院刑事判決
111年度易字第326號
公  訴  人  臺灣臺北地方檢察署檢察官
被      告  許天赫




上列被告因竊盜案件，經檢察官提起公訴（110年度偵字第910號
、第16289號），本院判決如下：
    主  文
許天赫犯竊盜罪，處有期徒刑捌月。又犯竊盜罪，處有期徒刑陸
月，如易科罰金，以新臺幣壹仟元折算壹日。
未扣案如附表一編號一至五、附表二編號一至三之㈠、四、五所
示之物及犯罪所得新臺幣壹萬柒仟玖佰元，均沒收之，於全部或
一部不能沒收或不宜執行沒收時，追徵其價額。
    事  實
一、許天赫前係百滋國際股份有限公司（下稱百滋公司）員工。
    於民國109年8月底離職，其知悉該公司所進口之Marshall廠
    牌藍芽喇叭係放置於臺北市○○區○○街00號1樓之倉庫（下稱
    本案倉庫）內，竟意圖為自己不法之所有，基於竊盜之犯意
    ，於109年9月14日晚間9時19分許至59分止，趁本案倉庫無
    人看管之際，以不詳方式進入該倉庫內，徒手竊取如附表一
    所示Marshall廠牌藍芽喇叭共44台，並搬運至其所有車牌號
    碼000-0000號自用小客車（下稱甲汽車）後車廂內，載運離
    去而竊取得手。
二、許天赫另行起意，意圖為自己不法之所有，基於竊盜之犯意
    ，於110年3月8日晚間6時36分許起至同日晚間7時20分許間
    之某時許（起訴書誤載為「晚間7時許」，應予更正），以
    鑰匙開啟門鎖進入本案倉庫內，徒手竊取如附表二所示Mars
    hall廠牌藍芽喇叭共7台，得手後攜至址設臺北市○○區○○○路
    0段000號之統一超商新寶清門市，將前揭藍芽喇叭寄送至不
    知情之友人廖師宏所經營位於臺北市○○區○○路0段00弄0號1
    樓之維肯清潔商行，再於同年3月上旬至該商行將前揭藍芽
    喇叭取走。嗣經百滋公司發現藍芽喇叭遭竊，報警處理始循
    線查悉上情。
三、案經百滋公司訴請臺北市政府警察局松山分局（下稱松山分
    局）報請臺灣臺北地方檢察署檢察官偵查起訴。　　　　
    理  由
一、本案認定事實所引用之卷證資料，屬於傳聞之供述部分，被
    告許天赫於本院準備期日均不爭執，並同意引用為證據（見
    本院易字卷【下稱本院卷】第32頁），且本院審酌上開證據
    資料製作時之情況，並無違法不當及證明力明顯過低之情況
    ，亦認為以之做為證據應屬適當，認上揭證據資料依刑事訴
    訟法第159條之5第1項規定均例外有證據能力。而本案認定
    事實所引用之非供述證據，並無證據證明係公務員違背法定
    程序所取得，依刑事訴訟法第158條之4反面解釋，均得為證
    據。
二、訊據被告固不否認其為百滋公司前員工，並於109年9月14日
    晚間9時19分許至59分止，前往本案倉庫，將該倉庫內物品
    搬至其所有甲汽車內，另有於110年3月上旬至維肯清潔商行
    向廖師宏拿取物品等事實（見本院卷第30至31頁），惟矢口
    否認有何竊盜犯行，辯稱：109年9月14日我是去本案倉庫拿
    我離職後的物品，百滋公司的商品清點一直有問題，無法認
    定該公司真的有商品遺失，而110年3月8日在統一超商新寶
    清門市寄送貨物給廖師宏的人不是我，所以根本不可能是我
    在當日偷了本案倉庫內的Marshall廠牌藍芽喇叭云云（見本
    院卷第31頁、第279頁）。經查：
　㈠事實欄一部分：
　⒈被告為百滋公司前員工，於109年8月底離職，嗣於109年9月1
    4日晚間9時18分許，駕駛其所有甲汽車至臺北市○○區○○路○
    段00號停放，並自後車廂內拿取手推車後，再自同路段42號
    旁巷內前往本案倉庫，嗣陸續於同日晚間9時50分許、9時59
    分許搬運至少12箱物品至甲汽車後車廂內等情，業據被告供
    承在卷（見本院卷第30至31頁），且有道路監視器擷圖照片
    共32張附卷可稽（見臺灣臺北地方檢察署110年度偵字第910
    號卷【下稱偵一卷】第55至70頁），堪可認定。
　⒉百滋公司發現109年9月14日本案倉庫遭竊之經過：
　⑴證人即百滋公司員工江怡萱於警詢及本院審理時具結證稱：
    百滋公司向國外原廠Zound Industries訂購Marshall廠牌藍
    芽喇叭後，貨物經海運運送，所以從櫃場拉出來，是一板一
    板的推進去本案倉庫，棧板的外面會有封膜，板子上會有裝
    貨品的牛皮紙箱，我們收到貨物後會清點數量，因為牛皮紙
    箱上沒有寫產品的英文名字，只有數字，所以我們會依對照
    單來清點，並標註英文的產品名稱，而百滋公司在109年9月
    14日有進貨至本案倉庫，當時入庫的商品是Marshall廠牌的
    藍芽喇叭，百滋公司的業務在當日有清點入庫的商品數量，
    並由每位業務在他自己所負責的客戶的貨品上做記號，例如
    貼白紙，或是小圓貼在產品上面，用以區別是哪個業務的貨
    物，因為貨物的數量很多，無法一次出貨完畢，所以業務才
    會先在貨物做記號並核對數量是否正確，但因為倉庫很小，
    同一板同一個貨物，有時候只會在外面那排標記，而蔡文傑
    手上有1張記載我們向國外訂購貨物的數量的裝箱單，109年
    9月14日當日百滋公司的業務有與蔡文傑核對完貨物數量，
    並且確認與裝箱單的數量是完全一致的才離開倉庫，但在同
    年月15日、16日陸續有業務反應說已經預留的貨物短少，也
    有反應說已做記號的產品短少，接著同年月16日就在網上發
    現百滋公司的藍芽喇叭被Tika鐵咖露營生活用品店（下稱鐵
    咖用品店）販售，因為鐵咖用品店所刊登的照片上可以看見
    我所標寫的貨物名稱「W-BR」，我認得是我的字跡，而且該
    貨物是限定顏色的產品，只有百滋公司有進貨，就是「Wobu
    rn」的棕色，剛好業務反應短缺的貨物也是這個產品，所以
    我就在同年月17日調閱本案倉庫後門監視器，發現百滋公司
    前員工即被告推推車從防火巷進入到本案倉庫後門，且有調
    整監視器的角度，過了大約30分鐘後，推車上堆滿百滋公司
    的貨物，並朝原本的方向離去，因此百滋公司才確定被告有
    在109年9月14日到本案倉庫並拿取Marshall廠牌藍芽喇叭等
    語（見偵一卷第15至18頁、本院卷第151頁、第153頁、第15
    9至164頁、第170頁）。
　⑵證人即百滋公司員工蔡文傑於本院審理時具結證述：我在百
    滋公司是負責百貨通路管理及業務的工作，案發當時因為公
    司沒有倉管，而倉庫都是所有業務在出貨，所以我會定期去
    整理紙箱，並查看庫存狀況，而百滋公司向國外原廠訂購的
    貨物到倉後，因為原廠會有一個進貨單，當貨物進到本案倉
    庫後，業務部的同事會一板一板點每一板上面有什麼，再由
    我記錄最後清點的數量是否與訂購的數量相符，109年9月14
    日我也有確認進貨的數額是正確的才入庫等語（見本院卷第
    173至176頁）。
　⑶依證人江怡萱、蔡文傑前開證述內容，可見百滋公司於109年
    9月14日進貨至本案倉庫後，業已由公司業務部員工清點入
    庫貨物數量是否與訂購數量相符，並標註特殊文字以區別紙
    箱內商品型號、顏色。復觀諸鐵咖用品店於109年9月16日在
    社群軟體Facebook（下稱臉書）所刊登Marshall廠牌喇叭照
    片，其上紙箱白色標籤處確實有手寫「W-BR」文字（見偵一
    卷第37頁、第143頁），再參酌百滋公司通訊軟體Skype群組
    對話內容，確有員工在109年9月14日上午10時18分許傳送「
    貨到了」之訊息，復於同年月16日晚間7時36分許傳送上開
    鐵咖用品店臉書照片，嗣有其他員工表示「看到不見的Stoc
    kwellⅡ了」等情（見偵一卷第135至137頁），另暱稱「Phoe
    be屁比」亦使用通訊軟體Line傳送上開鐵咖用品店臉書照片
    ，並稱「上面那一箱也很像StockwellⅡ，4個一箱」等語，
    江怡萱則回覆「哪不是我不見的嗎」等內容，亦有江怡萱與
    「Phoebe屁比」間通訊軟體Line對話紀錄附卷可稽（見偵一
    卷第139頁），益徵百滋公司確有於109年9月14日進貨後旋
    即發現遺失Marshall廠牌藍芽喇叭。
　⒊百滋公司所遺失之Marshall廠牌藍芽喇叭係確被告所竊取，
    茲說明如下：
　⑴鐵咖用品店於109年9月16日在臉書刊登販售Marshall廠牌藍
    芽喇叭之貨源確係來自於被告乙節，業據證人即鐵咖用品店
    店長黃德仲於本院審理時具結證稱：鐵咖用品店在109年9月
    間有在臉書上販賣Marshall廠牌的喇叭，是因為107年間我
    自己店內的小喇叭壞掉，朋友就介紹我買Marshall廠牌的喇
    叭，並介紹我認識徐鎮魯，後來因為來我店裡的客人聽我播
    放的音樂後，覺得Marshall廠牌的喇叭不錯，並詢問我購買
    的價格是否比較便宜，我就表示我是向網路認識的一個人購
    買，就有熟客請我代訂，第二次購買Marshall廠牌的喇叭是
    我自己與許天赫交易，但我不記得是徐鎮魯給我許天赫的資
    料，還是我自己看宅急便上的寄件人許天赫的資訊後聯繫他
    的，而我與許天赫聯繫時，曾詢問過為何他的價格比較便宜
    ，他說因為百滋公司員工每個月都有1台的額度可以買員工
    價，但我有跟許天赫表示販賣藍芽喇叭不是我的專長，所以
    不可能囤現貨，有客戶要買時我才向他訂購，後來曾經有自
    稱百滋公司的員工打電話來詢問我不是經銷商怎麼會有貨，
    但因為我無法確認打電話來的人是誰，所以就直接掛他的電
    話，另外109年9月間我在臉書粉絲專頁刊登販售Marshall廠
    牌藍芽喇叭的照片，該照片上的4個紙箱都是裝有Marshall
    廠牌藍芽喇叭，這都是向被告購買的等語（見本院卷第251
    至255頁、第257至261頁）明確。而鐵咖用品店於109年9月1
    6日在臉書所刊登販售Marshall廠牌藍芽喇叭之照片，其上
    確有江怡萱手寫「W-BR」文字字跡，復照對百滋公司通訊軟
    體Skype群組內對話紀錄，在在足認鐵咖用品店上開所販售
    之Marshall廠牌藍芽喇叭確係百滋公司於109年9月14日入庫
    後遭竊之貨物。又被告於109年9月14日晚間9時19分許至同
    日晚間9時59分許至本案倉庫搬運百滋公司裝貨用紙箱至少1
    2箱一情，已如前述，則依證人黃德仲前揭證述內容，足認
    被告於當日晚間至本案倉庫所拿取之物品確為Marshall廠牌
    藍芽喇叭。
　⑵再者，百滋公司員工發現除臉書社團鐵咖用品店疑似販賣該
    公司代理進口之Marshall廠牌藍芽喇叭外，露營生活好物網
    亦在109年9月間販賣上開藍芽喇叭，遂於臉書粉絲團公告鐵
    咖用品店、露營生活好物網均非百滋公司正式授權之經銷商
    ，該兩家公司所售出之商品不予以受理後續保固服務，嗣露
    營生活好物網經營者遂與百滋公司蔡文傑聯繫，並告知該商
    品來源等節，業據證人江怡萱於警詢中、證人蔡文傑於本院
    審理時證述綦詳（見偵一卷第21至22頁、本院卷第179至180
    頁）。而證人即露營生活好物網負責人蘇俊郎於偵查中具結
    證稱：我在網路上販售的Marshall廠牌喇叭的來源是徐鎮魯
    ，他向我表示是百滋公司的公司貨，而且是員工價，過一陣
    子就會釋出，且商品裡面有保證書，所以我就請徐鎮魯幫我
    代購等語（見偵一卷第258至259頁）；另證人徐鎮魯於偵查
    中則具結證述：我認識露營生活好物網的賣家蘇俊郎，並有
    介紹販售Marshall廠牌藍芽喇叭的網路賣家許天赫給他認識
    ，會將許天赫紹介給蘇俊郎是因為許天赫的商品比較便宜，
    有附保固卡，是公司貨，蘇俊郎與許天赫交易的模式都是蘇
    俊郎打電話跟我說要貨，我再聯絡許天赫，由許天赫出貨，
    我則用訊息或撥打許天赫所持用門號0000000000號的電話跟
    他聯絡，付款時則由蘇俊郎轉帳給我，我再轉匯給許天赫等
    語（見偵一卷第315至317頁），且有蘇俊郎與徐鎮魯間通訊
    軟體Messenger對話紀錄存卷可佐（見偵一卷第287至303頁
    ），是露營生活好物網所販售之Marshall廠商藍芽喇叭來源
    係透徐鎮魯，由被告出貨予蘇俊郎，且均係附有百滋公司保
    固卡之該公司代理進口之商品等情，至堪認定。
　⑶復參諸蘇俊郎與徐鎮魯間通訊軟體Messenger對話紀錄、蔡文
    傑與露營生活好物網經營者「Jason Su」（即蘇俊郎）間10
    9年9月22日通訊軟體Line對話紀錄，可見經蘇俊郎因百滋公
    司員工蔡文傑聯繫後，知悉其所販賣之Marshall廠牌藍芽喇
    叭非百滋公司公司貨，遂要求徐鎮魯先行回收商品，徐鎮魯
    則要求其將商品寄送至「臺北市○○區○○路00號4樓，廖宜昀
    簽收，0000000000」等情（見偵一卷第167至171頁、第295
    至299頁）。而上址臺北市○○區○○路00號4樓係被告所經營之
    哩嚇設計有限公司實際辦公室，廖宜昀則係109年間受僱於
    許天赫，並在上址工作，且使用門號0000000000號行動電話
    等事實，業據證人廖宜昀於偵查中具結證述無訛（見偵一卷
    第212至213頁），復有哩嚇設計有限公司商工登記資料、該
    公司108年6月29日徵才廣告附卷可稽（見偵一卷第173至178
    頁），應堪認定。苟露營生活好物網於109年9月間所販售之
    Marshall廠牌藍芽喇叭非由被告所提供，何以經百滋公司向
    露營生活好物網告知所販售之商品非正當來源後，徐鎮魯改
    提供被告所經營之哩嚇設計公司做為維修地點，並將被告所
    僱用之員工廖宜昀個人資料提供予露營生活好物網？
　⒋被告雖辯稱：109年9月14日我是到本案倉庫拿取我離職前放
    在該處的物品云云（見本院卷第31頁）。惟：
　⑴觀諸道路監視器擷圖照片32張，可知：被告於109年9月14日
    晚間9時18分許駕駛甲汽車前往臺北市○○區○○路0段00號前停
    放，自後車廂拿取手推車後，由該路段42號旁巷內前往本案
    倉庫，且該路段監視器角度於同日晚間9時3分8秒至9時3分2
    3秒間拍攝角度上移，嗣於同日晚間9時32分許見被告推車裝
    載紙箱朝原路離去，將前揭紙箱放置在甲汽車後車廂，復於
    同日晚間9時54分許手拉空推車再度前往本案倉庫，再於同
    日晚間9時59分許將紙箱堆放在推車上後，返回甲汽車停放
    處，並將紙箱放入甲汽車後車廂內等情（見偵一卷第55至70
    頁）。倘被告欲取回離職前放置在本案倉庫內之私人物品，
    大可利用白日，循正當管道聯繫百滋公司人員陪同處理，以
    杜爭議，何須於夜間至本案倉庫後門進入，並調整巷弄內監
    視器角度。
　⑵況參諸109年9月14日晚間9時51分許、59分許之道路監視器畫
    面，足見被告推車上所裝載之紙箱數量每次均至少6箱，紙
    箱業經封箱，亦有貼妥封箱膠帶等節（見偵一卷第61至62頁
    、第67至68頁）。然被告早於109年8月間離職，且於離職前
    經江怡萱陪同清理辦公室私人物品，而本案倉庫內並未放置
    員工私人物品一情，業證人江怡萱於本院審理證述明確（見
    本院卷第157頁），縱被告曾有將私人物品誤放在本案倉庫
    內，實難想像被告放置高達12箱私人物品而未曾遭百滋公司
    其他員工察覺。是被告此部分辯解要屬事後卸責之詞，殊難
    採信。
　⒌至百滋公司於109年9月14日遭被告所竊取之Marshall廠牌藍
    芽喇叭數量為何乙節，證人江怡萱於警詢時證稱：被告所竊
    取的數量，分別是Marshall WoburnⅡ藍芽喇叭-復古棕5台、
    Marshall Stanmore Ⅱ藍芽喇叭-經典黑4台、Marshal 11 Ki
    lburn Ⅱ藍芽喇叭-經典黑1台、Marshall Stockwel1  Ⅱ藍芽
    喇叭-經典黑8台、Marshall Stockwell Ⅱ藍芽喇叭-古銅黑4
    台，共22台等語（見偵一卷第16頁），嗣百滋公司於偵查中
    復陳報該日被告所竊取之數量為如附表一所示Marshall Wob
    urn Ⅱ藍芽喇叭-復古棕10台、Marshall Stanmore Ⅱ藍芽喇
    叭-經典黑8台、Marshall Kilburn Ⅱ藍芽喇叭-經典黑2台、
    Marshall Stockwel1 Ⅱ藍芽喇叭-經典黑16台、Marshall St
    ockwell Ⅱ藍芽喇叭-古銅黑8台，共44台等情，有該公司失
    竊物品統計表在卷可稽（見偵一卷第199頁），前後數量已
    有不一。然證人江怡萱於本院審理證述：有關失竊數量會從
    22台變在44台是因為百滋公司貨物入庫後，業務會在他的客
    人的產品上面做記號，每個客人出貨的時間是有排程的，有
    些可能排到20幾日出貨，我當下報案時，只有根據業務跟我
    講他做記號的東西少了什麼報出去，但過幾天他們又出貨時
    ，又發現東西仍有短少，而且百滋公司貨物出去時會有宅配
    單，因此我有比對宅配單的數量，才確定遭竊的數量是44台
    等語（見本院卷第163至164頁），佐以該公司109年8月31日
    進出貨系統資料表（見本院卷第83頁），可見百滋公司確有
    於109年9月26日進行倉庫總盤點。是百滋公司既係陸續經公
    司業務人員回報遭竊數量，並經江怡萱核對宅配單，且於案
    發當月月底旋即盤點倉庫存貨，則本案百滋公司於109年9月
    14日遭竊之Marshall廠牌藍芽喇叭數量，應為44台（詳細廠
    牌及數量如附表一所示）。
　㈡事實欄二部分：
　⒈被告與廖師宏為高中同學關係，其有於110年3月上旬至廖師
    宏所經營之維肯清潔商行拿取物品，復有於同年月22日下午
    3時24分許前往址設臺北市○○區○○路00號之統一超商華經門
    市（下稱華經門市）寄送編號000000000000、000000000000
    號之包裹2件等事實，業據被告坦認在卷（見臺灣臺北地方
    檢察署110年度偵字第16289號卷【下稱偵二卷】第10至12頁
    ），且有前揭華經門市監視器翻拍照片4張在卷可稽（見偵
    二卷第51至52頁），堪可認定。
　⒉本案倉庫於110年3月8日晚間6時36分許起至同日晚間7時20分
    間之某時許遭人（下稱甲男）侵入，並竊取百滋公司放置在
    該倉庫之Marshall廠牌藍芽喇叭，嗣甲男於同日晚間7時22
    分許將所竊取裝有前揭藍芽喇叭之紙箱6件攜至址設臺北市○
    ○區○○○路0段000號之統一便利超店新寶清門市（下稱新寶清
    門市），並寄送至廖師宏所經營之維肯清潔商行，由廖師宏
    簽收等情，業據證人廖師宏警詢及本院審理時具結證述：11
    0年3月8日由新寶清門市寄出編號000000000000、000000000
    000、000000000000、000000000000、000000000000、00000
    0000000號包裹是由我簽收，該物品是百滋公司Marshall廠
    牌的音響，因為被告之前在百滋公司工作時，我有向他購買
    過音響，也有與他一起販售Marshall廠牌的音響，所以我從
    包裹的包裝認出是百滋公司的Marshall廠牌音響等語（見偵
    二卷第29至30頁、本院卷第262至264頁），且有道路與新寶
    清門市監視器翻拍照片共20張、黑貓宅急便寄貨單照片6張
    、新寶清門市110年3月8日晚間7時24分電子發票存根聯1紙
    附卷可稽（見偵二卷第43至52頁、第99頁、第113至115頁）
    ，亦堪認定。
　⒊本案倉庫於110年3月8日晚間6時36分許起至同日晚間7時20分
    許間遭入侵後，百滋公司因監視器顯示異常而查悉上情，蔡
    文傑旋即清點倉庫內貨品，發現如附表二所示Marshall廠牌
    藍芽喇叭遭竊等情，業據證人蔡文傑於警詢及本院審理證述
    ：110年3月9日本案倉庫的監視器有異常提示，因此我與同
    事就去調閱大樓監視器，發現有人於同年月8日晚間7時許以
    鑰匙開啟門鎖後進入竊取如附表二所示Marshall廠牌藍芽喇
    叭共7台，但因為進入本案倉庫的這個人穿雨衣、戴安全帽
    ，因此無法指認其身分，後來我在同年月19日在臉書看到ID
    名稱「Benetton Huang」（即黃德仲）在鐵咖用品店上傳販
    賣的商品照片疑似為百滋公司失竊的藍芽喇叭，而該社團不
    是百滋公司合作的經銷商，不可能會有我們公司的商品，因
    此我請公司同事與他接洽，並購買2台藍芽喇叭，分別是Sta
    nmore Ⅱ白色與黑色，該同事拿到商品後，在110年3月24日
    帶到公司比對產品序號，經確認後其中白色的係百滋公司在
    同年月8日晚間被他人竊取的物品等語（見偵二卷第17至18
    頁、第21至22頁、第24頁、本院卷第177至179頁、第182至1
    83頁）明確。復有百滋公司員工與鐵咖用品店店長黃德仲間
    通訊軟體Messenger對話紀錄、匯款交易明細、百滋公司員
    工收受之包裹外包紙箱照片（含黑貓宅急便寄貨單）、百滋
    公司110年3月3日進口報單、產品序號清單、失竊物品統計
    表卷可佐（見偵二卷第59至79頁、第81頁、第85至89頁、第
    91至95頁、第97頁），益徵證人蔡文傑前揭證述內容信而有
    徵，堪可採信。
　⒋110年3月8日前往本案倉庫竊取附表二所示Marshall廠牌藍芽
    喇叭之人確實係被告乙節，茲說明如下：
　⑴鐵咖用品店店長黃德仲於110年3月19日在臉書所販賣之Marsh
    all廠牌藍芽喇叭，係自來被告乙節，業據證人黃德仲於本
    院審理時證述綦詳（見本院卷第256至257頁）。另觀諸百滋
    公司員工所提供之包裹外包紙箱所黏貼之黑貓宅急便寄貨單
    ，其上記載「收貨日期：110年3月22日」、「客戶代碼：95
    6743」，而址設臺北市○○區○○路00號之統一便利超商華經門
    市（下稱華經門市）店號為956743等節，有百滋公司員工收
    受之包裹外包紙箱照片（含黑貓宅急便寄貨單）、華經門市
    查詢網路資料在卷足參（見偵二卷第229頁、第233頁），可
    知鐵咖用品店所販售之Marshall廠牌藍芽喇叭係於110年3月
    22日經由華經門市寄出。而被告於110年3月22日下午3時24
    分確曾在華經門市寄送包裏一情，亦有該門市監視器錄影翻
    拍照片在卷可徵（見偵二卷第51至52頁），則證人黃德仲上
    開證述其所販售之商品來源為被告等語，應屬非虛。
　⑵再者，觀諸110年3月8日道路監視器翻拍照片（見偵二卷第43
    至50頁），可知甲男於110年3月8日晚間6時37分許，自臺北
    市○○區○○路00號步行至寶清街17號（即本案倉庫），並自本
    案倉庫搬運數箱貼有封箱貼紙之紙箱，於晚間7時22分許至
    新寶清門市寄送上開紙箱，嗣晚間7時41分許車牌號碼000-0
    000號自用小客車（下稱乙汽車）自東興路12號停車場離去
    等情。參以本案倉庫與新寶清門市○○○路00號間之步行距離
    分別約為2分鐘、7分鐘等節，亦有Google地圖在卷可佐（見
    本院卷第135至137頁），是甲男係於110年3月8日駕駛乙汽
    車至○○路12號停車場停放，再步行至本案倉庫竊取Marshall
    廠牌藍芽喇叭後，前往新寶清門市寄送等事實，至堪認定。
    被告固否認上開監視器畫面中之甲男為其本人云云（見偵二
    卷第154頁、本院卷第31頁），惟乙汽車係被告所經營之哩
    赫設計有限公司向和運租車股份有限公司租用，租賃期間為
    109年11月30日至112年11月29日，有車輛租賃契約附卷可稽
    （見偵二卷第101至111頁），而乙汽車確係由被告所使用一
    情，亦據被告供承明確（見本院卷第274頁）。再佐以證人
    廖師宏於警詢及本院審理證稱：我所簽收110年3月8日由新
    寶清門市寄出的6件包裹是被告向我稱有朋友會寄音響至我
    所經營的維肯清潔商行，他說因為他的公司要搬址，所以沒
    有地方可放置音響，希望可以先放在我的商行，過一陣子會
    來取走，被告後來在110年3月上旬陸續到維肯清潔商行拿走
    上開包裹，他有時來拿音響時會去旁邊的便利商店寄送，有
    時候是會搬走，印象中在同年月10日全部取走等語（見偵二
    卷第28至29頁、本院卷第263至264頁、第266至267頁），是
    依貨物送寄時間及乙汽車出現在本案倉庫之時點點，足認同
    年3月8日晚間6時36分許起至同日晚間7時20分許間之某時許
    ，前往本案倉庫竊取附表二所示Marshall廠牌藍芽喇叭之甲
    男確係被告。
　㈢被告雖提出通訊軟體Line對話紀錄及蝦皮購買Marshall廠牌
    藍芽喇叭之訂購紀錄（見偵二卷第169至183頁），欲證明其
    自有Marshall廠牌商品貨源。然被告確有於事實欄一、二所
    載時間，前往本案倉庫並分別竊取如附表一、二所示Marsha
    ll廠牌藍芽喇叭，業經本院認定如前，而依證人黃德仲、蘇
    俊郎前揭證述內容，均證稱：所取得之Marshall廠牌藍芽喇
    叭均為公司貨，商品內有保證書等語（見偵一卷第258至259
    頁、本院卷第258至259頁），顯與被告所提出自行之購買水
    貨之來源迥異，況縱被告曾有向他人購買Marshall廠牌藍芽
    喇叭之舉止，亦無法執此認被告未有竊盜行為。
　㈣綜上所述，被告前揭所辯自難採信，本案事證已臻明確，被
    告上開犯行，洵堪認定，應依法論科。
三、論罪科刑：
　㈠罪名：
　　核被告所為，均係犯刑法第320條第1項之竊盜罪（共2罪）
    。
　㈡罪數關係：
　　被告所犯上揭2罪間，犯意各別，行為互殊，應予分論併罰
    。
　㈢量刑：
　　爰以行為人之責任為基礎，本院審酌被告不思以己力賺取金
    錢，任意竊取他人財物，侵害他人之財產安全，所為實有不
    該，本不宜寬貸；兼衡其犯罪後猶飭詞否認之態度，及本案
    所竊財物價值非低，迄未與百滋公司達成和解或賠償該公司
    所受損失；復參酌被告自陳大學畢業之智識程度、從事貿易
    經銷、每月收入約6萬元等生活狀況（見本院卷第281頁），
    暨其犯罪動機、目的、手段、素行、情節等一切情狀，分別
    量處如主文所示之刑，並就所犯得易科罰金部分，諭知易科
    罰金之折算標準，以資懲儆。
四、沒收：
　  按犯罪所得屬於犯罪行為人者，沒收之，於全部或一部不能
    沒收或不宜執行沒收時，追徵其價額；犯罪所得，包括違法
    行為所得、其變得之物或財產上利益及其孳息，刑法第38條
    之1第1項前段、第3項、第4項定有明文。查：
　㈠查被告所竊得如附表一編號1至5、附表二編號1至3之⑴、4、5
    所示Marshall廠牌藍芽喇叭，均係被告直接因實現本案竊盜
    所獲得之財物價值，自屬被告之犯罪所得，爰依刑法第38條
    之1第1項前段、第3項，宣告沒收之，如全部或一部不能或
    不宜執行沒收時，追徵其價額。
　㈢至附表二編號3之⑵所示Marshall廠牌藍芽喇叭雖經百滋公司
    員工以15,000元向鐵咖用品店負責人黃德仲購買後持有之（
    見偵二卷第61至63頁），可見被告轉賣予黃德仲所獲取之對
    價顯低於附表二編號3之⑵所示Marshall廠牌藍芽喇叭原本價
    值，即17,900元。而刑法第38條之1 第4 項雖規定犯罪所得
    包括違法行為所得、其變得之物或財產上利益及其孳息，惟
    以，沒收犯罪所得之立法意旨，係在禁止行為人因犯罪行為
    獲有利得及取得該利得所生之利得（即該利得之孳息），是
    如同本案之行為人將違法行為所得物變價為其他財物之案型
    ，最終應沒收之所得，應不少於行為人因違法行為取得之原
    利得，亦即，在行為人就原利得為變價之情形下，如變價所
    得超過原利得，則逾原利得之變價額部分，自屬變得之財物
    ，而屬應沒收之所得範圍；如變價所得低於原利得（即如賤
    價出售），行為人其因犯罪而獲有原利得之既存利益，並不
    因其就已取得之原利得為低價變價之自損行為而受有影響，
    仍應以原利得為其應沒收之不法利得（如不依此解釋適用，
    行為人無異可利用原利得低價轉售行為，而規避沒收所得之
    規定，保有該部分差價之不法利益）。從而，本案被告此部
    分之犯罪所得，即為附表二編號3之⑵所示Marshall廠牌藍芽
    喇叭原本價值17,900元，雖未扣案，仍屬刑法第38條之1第4
    項所稱變得之物，爰依刑法第38條之1第1項前段、第3項，
    宣告沒收之，如全部或一部不能沒收或不宜執行沒收時，追
    徵其價額。
據上論斷，應依刑事訴訟法第284條之1、第299條第1項前段，判
決如主文。
本案經檢察官孫沛琦提起公訴，由檢察官高光萱到庭執行公訴。
中　　華　　民　　國　　111 　年　　11　　月　　8 　　日
　　　　　　　　　刑事第十三庭  法　官　林鈺珍
以上正本證明與原本無異。 
如不服本判決應於收受送達後20日內向本院提出上訴書狀，並應
敘述具體理由；其未敘述上訴理由者，應於上訴期間屆滿後20日
內向本院補提理由書（均須按他造當事人之人數附繕本）「切勿
逕送上級法院」。告訴人或被害人如對於本判決不服者，應具備
理由請求檢察官上訴，其上訴期間之計算係以檢察官收受判決正
本之日期為準。 因疫情而遲誤不變期間，得向法院聲請回復原
狀。
                                書記官  陳乃瑄
中　　華　　民　　國　　111 　年　　11　　月　　9 　　日
附錄本案論罪科刑法條全文： 
中華民國刑法第320條
意圖為自己或第三人不法之所有，而竊取他人之動產者，為竊盜
罪，處5年以下有期徒刑、拘役或50萬元以下罰金。
意圖為自己或第三人不法之利益，而竊佔他人之不動產者，依前
項之規定處斷。
前二項之未遂犯罰之。
附表一（109年9月14日失竊部分）：
編號 所竊商品 數量 所竊商品價值 （新臺幣） 1 Marshall Woburn II 藍芽喇叭-復古棕 10台 每台23,900元，共239,000元 2 Marshall Stanmore II藍芽喇叭-經典黑 8台  每台17,900元，共143,200元 3 Marshall Kilburn II藍芽喇叭-經典黑 2台  每台10,900元，共21,800元 4 Marshall Stockwell II 藍芽喇叭-經典黑 16台  每台7,900元，共126,400元 5 Marshall Stockwell II藍芽喇叭-古銅黑 8台  每台7,900元，共63,200元 總計  44台 593,600元 
附表二（110年3月8日失竊部分）：
編號 所竊商品 數量 所竊商品價值 （新臺幣） 1 Marshall Acton II白色音響 1台 11,900元 2 Marshall Acton II藍芽喇叭-復古棕 1台 11,900元 3之⑴ Marshall Stanmore II藍芽喇叭-經典白音響   2台 每台17,900元，共53,700元 3之⑵  1台  4 Marshall Stanmore II藍芽喇叭-經典黑 1台 17,900元 5 Marshall Emberton 藍芽喇叭-經典黑 1台 5,790元 總計  7台 101,190元